【裁判字號】    99,消債更,151
【裁判日期】    990831
【裁判案由】    更生事件
【裁判全文】
臺灣臺北地方法院民事裁定           99年度消債更字第151號
聲  請  人
即債務人    甲○○
代  理  人  孫志堅律師
上列當事人聲請消費者債務清理事件，本院裁定如下：
    主  文
債務人甲○○自中華民國九十九年八月三十一日下午四時起開始
更生程序。
命司法事務官進行本件更生程序。
    理  由
一、按法院開始更生程序之裁定，應載明其年、月、日、時，並
    即時發生效力。次按法院裁定開始更生或清算程序後，得命
    司法事務官進行更生或清算程序，必要時得選任律師、會計
    師或其他適當之自然人或法人一人為監督人或管理人。消費
    者債務清理條例第45條第1項、第16條第1項分別定有明文。
二、本件債務人主張：其前因家庭支出龐大情形下，向國泰世華
    商業銀行股份有限公司、澳商澳盛銀行集團股份有限公司台
    北分公司、臺灣新光商業銀行股份有限公司、遠東國際商業
    銀行股份有限公司、萬泰商業銀行股份有限公司、大眾商業
    銀行股份有限公司、中國信託商業銀行股份有限公司等多家
    金融機構申請信用卡、現金卡，致累積債務達新台幣(下同
    )974,287元，有不能清償債務情事，後經依金融主管機關協
    調成立之中華民國銀行公會會員辦理消費金融案件無擔保債
    務協商機制與金融機構達成分期還款協議，同意自民國95年
    6月起，分80期以每月還款11,841元方式償債，已繳交4期，
    協商當時係任職聯嵩企業股份有限公司高雄分公司，於95年
    9月底突遭公司解僱而頓失收入，致無力繼續償還銀行要求
    還款金額，嗣於99年1月間，經皇家資源管理股份有限公司
    派遺前往壹傳媒電視廣播股份有限公司擔任司機，每月薪資
    26,400元，迄今已半年之久，因於96年3月26日與妻子劉碧
    蘭離婚，但考量雙方經濟狀況及照顧幼子責任，仍共同居住
    台北市○○區○○路4段145巷34號2樓，房租由債務人負擔
    ，二子學雜費由前妻負擔，現無其他兼職工作，積欠債務總
    額為1,234,060元，因不可歸責於己之事由，致使履行已成
    立之協商內容顯有困難，且其無擔保或無優先權之債務總額
    未逾1200萬元，復未經法院裁定開始清算程序或宣告破產，
    爰向本院聲請更生等語。
三、經查：債務人所主張之上開事實，業據提出財產及收入狀況
    說明書、債權人清冊、債務人清冊、財團法人金融聯合徵信
    中心當事人綜合信用報告、97、98  年度綜合所得稅各類所
    得資料清單、臺北市低收入戶卡、收支明細表、戶籍謄本、
    租賃契約書、財產歸屬資料清單、存摺、收據、勞工保險被
    保險人投保資料表等為證，核閱屬實，此外，本件又查無債
    務人有消費者債務清理條例第6條第3項、第8條或第46條各
    款所定駁回更生聲請之事由存在，則債務人聲請更生，應屬
    有據；並依上開規定命司法事務官進行本件更生程序，爰裁
    定如主文。
中    華    民    國    99    年     8    月    31    日
                  民事第一庭法      官  熊志強
上為正本係照原本作成
本件不得抗告
本裁定已於99年8月31日下午4時公告。
中    華    民    國    99    年     8    月    31    日
                            書  記  官  謝盈敏

司法院資訊處製作；財團法人民間司法改革基金會備份。
